Inventaris van het archief van de familie Boreel, 1443-1931; Familie Pels, 1571-1862; Stichting Frankendaal, 1637-1877
Nationaal Archief, Den Haag
- INVENTARIS VAN HET FAMILIEARCHIEF BOREEL 1443-1931, DEEL II: 19E - 20E EEUW
  - 19E-20E EEUW, VIII.
    - Financiële zaken, D.
      - Kasboek van douairière Boreel van Hoogelanden, 1822-1846; 387; 3 delen
        - 1822-1828.
        - 1840-1844.
        - 1845-1846.
      - Kasboek van W.F. Boreel, 1834-1851; 387A; 1 deel
      - Kasboek van W. Boreel van Hoogelanden, 1847-1856; 387B; 1 deel
      - Rekeningen, kwitanties en correspondentie van mr. Jacques Boreel, 1804-1816; 388; 1 omslag
        Bevat ook interessante brieven die een goed beeld schetsen van zijn persoon en opgaven van een verkoop van schilderijen met opgebrachte prijzen.
      - Balans van de boekhouding van de douairière Godin geboren Ten Hove. Met bijlage (rekening), 1806., 1789-1802 en 1812-1813; 389; 1 omslag
      - Rekeningen en kwitanties betreffende leveranties, afkomstig van diverse familieleden, 1831-1872; 390; 1 omslag.
      - Diverse stukken, 1856-1907 en z.d.; 391; 1 omslag
        - kwitanties van de Haarlemmer hulpbank, 1856.
        - eigendomsbewijs van een perceel weiland, 1869.
        - overdrachtsbrief van een perceel duingrond en weiland te Wijk aan Zee, 1882.
        - correspondentie over de erfpacht van het goed te Hoogelanden, 1883.
        - financiële correspondentie van Hope & Co., 1863.
        - correspondentie met Lodeesen & Huisken, 1898.
        - correspondentie met de Haarlemse Bankvereniging Teding van Berkhout & De Clercq, 1907.
        - correspondentie met notaris Moens betreffende een perceel te Wijk aan Zee, 1907.
        - taxatie van goederen, z.d.
      - Rekeningen, diverse financiële stukken en correspondentie van gravin Von Bosé geboren Munter betreffende de hofsteden "De Nes" en "de Kuilen", 1814-1892; 391A; 1 pak
      - Specificatie van de effecten van Catharina Anna Fagel en van die door mevrouw M. Boreel geboren Trip zijn gegeven aan haar zoon Willem François Boreel bij diens huwelijk met Catharina Anna Fagel. Met bijlagen., 1803, 1816-1817; 391B; 1 omslag
      - Kasboek en andere financiële stukken van Jhr. M.W. Boreel van Hoogelanden, 1822-1851 en z.d.; 391C; 1 deel en 1 omslag.
      - Financiële stukken en correspondentie van Cornelia Adriana baronesse van Zuylen van Nijevelt geboren Boreel, 1823-1844 en z.d.; 391D; 1 omslag
        ook in het Engels.
      - Staat van de goederen Middachten, opgemaakt na de dood van Lady Athelone, die zijn overgedragen aan haar zoon graaf Willem Frederik Gustaaf van Reede Sinkel, Heer van Middachten, 1819; ---; 1 katern
        Oud inv.nr. 391E. Op verzoek in 2014 geretourneerd aan de familiestichting, die het stuk heeft overgedragen aan de Stichting Middachten, ter opneming in het archief van het Huis Middachten, dat berust bij het Gelders Archief.
      - "Tweede Rekenboek", register van uitgaven van Willem en Eleonore van Reede van Middachten, 1822-1829; ---; 1 deel
        Oud inv.nr. 391F. Op verzoek in 2014 geretourneerd aan de familiestichting, die het stuk heeft overgedragen aan de Stichting Middachten, ter opneming in het archief van het Huis Middachten, dat berust bij het Gelders Archief.
    - Godsdienst, godsdienstig onderwijs en annexe zaken, E.
      - Schrijfboeken afkomstig van het godsdienstig onderwijs van W. Boreel en W.J. Boreel, 1818-1819 en z.d.; 392-393; 8 delen
        Deze W.J. Boreel is de zoon van Jhr. Willem François Boreel, gehuwd met Catharina Anna Fagel.
        - Schrijfboeken, z.d, 392; 5 delen
        - - Schrijfboekje van "W. Boreel 1817, oud 13 jaaren". - "Vragen en Antwoorden van W.J. Boreel", 1818. 1 deel. - "Vragen en Antwoorden van W.J. Boreel", 1819., 393; 2 delen
      - Diverse brochures, 1741-1800; 394; 3 delen
        Betreft:
        - "Aletophili Faciti. Gedachten over de veele Twist
        schriften betreffende de Hernhutsche of eigentlijk Evangelisch-Moravische Broeder-Gemeente, waar in uit eige Bevinding op een gants onpartijdige wijze over die Gemeente, en de gemelde Twistschriften geoordeelt wordt", uit het Hoogduits vertaald het Hoogduits vertaald, uitgegeven en met een voorwoord voorzien door Johan Franco Beyen, 1749.
        - "De Tabernakel van Moses of de Tente der t'samen komste in 't kort Ontvoudt. Benevens eenige weinige verrichtingen van den ceremonieëlen Godsdienst, als mede de Kleding des Hogepriesters beschreven", 1741.
        - "De veertig Ducaaten in Duiten veranderd of het Gestrafte Bijgeloof", blijspel met zangstukjes door D.W. Stoopendaal, 1800.
      - Stukken betreffende godsdienstige zaken, 1841-1896 en z.d.; 395; 1 omslag
        Ook in het Frans en Duits. Bevat ook leerreden.
      - Correspondentie over godsdienstige onderwerpen, z.d; 396; 1 omslag
      - Prospectus van De Nederlandsche Evangelisch-Protestantsche Vereeniging, met statuten, maart 1873; 397; 1 stuk
        Gedrukt. Deze vereniging is opgericht in 1853 en vooral tegen Rome gericht.
      - Diverse gedichten. Originelen en gedrukt, 1813-1837; 398; 1 omslag.
        Bevat onder andere:
        - gedicht voor Rendorpnée Boreel.
        - gedicht van J. Da Costa aan Im. Capadose, 1820.
        - gedicht van Catau Bierens naar aanleiding van het overlijden van Cornélie Henriette van Loon, 1813.
        - gedicht voor Frans Godard van Lynden bij zijn eerste geboortedag, 1837.
        - gedicht naar aanleiding van het overlijden van Diderik Munter.
      - Aantekeningen over geschiedenis, aardrijkskunde en wiskunde, z.d.; 398A; 3 delen
    - Gedrukte stukken, F.
      - Allerlei (boeken, prenten, tekeningen), 1.
        - Catalogus van politieke brochures. Origineel, (c. 1852); 399; 1 deel.
        - Catalogus van theologische brochures. Origineel, (c. 1852); 400; 1 deel.
        - Catalogus van boeken in Amsterdam. Origineel, z.d.; 400A; 1 deel
        - Catalogus van schilderijen die douarière Boreel publiekelijk verkoopt, 1814; 401; 1 deel
          In het Frans. Gedrukt. De prijzen en namen van de kopers zijn later bijgeschreven.
        - Pamflet, zijnde een gedrukt `curieus adres' aan de bestuurders van Amsterdam op Hartjesdag, 1845; 402; 1 katern
        - Plakboekje met kindertekeningen, (c. begin 19e eeuw); 403; 1 deel.
        - Brochure met symbolische tekens van de vrijmetselaars, getiteld: "Maconnerie Symbolique suivant le régime du G.O. de France. 5808"., 404
          In het Frans. Ontbreekt.
        - "Voyage au Cap. Nord par la Suède la Finlande et la Laponie", prentenboek van Joseph Acerbi, 1804; 405; 1 katern
          In het Frans. Met opschrift in kinderhand: "Dit boek behoord aan Jacoba Margaretha Maria Paulina Boreel gekregen van haar jongste broer R. toen zij 8 jaar oud was".
        - Exemplaar van "Euphonia" no. 16, april 1818; 406; 1 stuk
        - Correspondentie betreffende een woordenwisseling tussen graaf Adolf van Köningsmarck en baron van Keverberg ten huize van Jhr. T.G.V. Boreel, 1856-1857; 407; 1 katern
        - "Verzeichniss einer kleinen Sammlung von Original-Gemälden welche in dem neuen Kunst Magazin von Karl Jügel, Buch- und Kunsthändler in Frankfurt am Mein zum Verkauf aufgestellt sind", overzicht van ter verkoop aangeboden schilderijen, z.d.; 408; 1 katern
          In het Duits en Frans. Met enige bijgevoegde stukken.
        - Kaarten met panorama van de vestingwerken van Sebastopol en met een overzicht van legereenheden rondom Sebastopol, z.d.; 409; 2 stukken
          De tweede kaart is een Franse kaart.
        - Prenten, tekeningen en gravures. Met bijlagen 1807-1833, z.d.; 410; 1 omslag
        - De "Locatione Conductione Operarum ", proefschrift van Willem Otto Lucas Boreel, 1835; 410A; 1 deel
        - Boek over "Jhr. mr. G.C.J. van Reenen als staatsman geschetst" door W.H. baron van Goltstein, 1894; 410B; 1 deel
        - Diploma van het lidmaatschap van Jhr. W.M. Boreel van Hoogelanden van de handboogschuttersvereniging "Sagittarius" in Haarlem, 1856; 410C; 1 stuk
      - Kranten, 2.
        - Journal des Debats Politiques et Littéraires, 2 maart 1826; 411; 1 stuk
        - Algemeen Nieuws- en Advertentieblad, 18 april 1827; 412; 1 stuk
        - Dagblad van 's-Gravenhage, 23 maart 1829; 413; 1 stuk
        - Staatsblad no. 88, betreffende een besluit inzake de kerkelijke aangelegenheden van de christelijke gemeenten in de N.O.J. bezittingen gevestigd, 11 december 1835; 414; 1 stuk
        - Nieuwe Amsterdamsche Courant. Algemeen Handelsblad, 4,12 augustus; 11 november 1841; 415; 3 stukken.
        - Nieuwe Amsterdamsche Courant Algemeen Handelsblad, 26 juli 1842; 416; 1 stuk
        - Nederlandsche Staatscourant 8 januari 1842. (nr. 7), 417; 1 stuk
        - Nederlandsche Staatscourant 7 april 1843. (nr. 83), 418; 1 stuk
        - Catholijke Nederlandsche Stemmen over godsdienst, staat-, geschied- en letterkunde. Met bijlage., 3 augustus 1843 en z.d.; 419; 2 stukken
          De bijlage is in het Frans.
        - De Evangelische Kerkbode, 22 september 1843; 420; 1 stuk
        - De Evangelische Kerkbode, 31 mei 1844; 421; 1 stuk
        - De Evangelische Kerkbode, 7 maart 1845; 422; 1 stuk
        - Nederlandsche Staatscourant nr. 248, 20 oktober 1845; 423; 1 stuk
        - De Tijdgenoot, 25 oktober 1845; 424; 1 stuk
        - Nieuwe Amsterdamsche Courant Algemeen Handelsblad, 3, 5, 8, 9 juli; 30; 425; 1 omslag
        - Nieuwe Amsterdamsche Courant Algemeen Handelsblad, 1 januari 1846; 426; 1 stuk
        - Galignani's Messenger, 3 januari 1846 en 23 februari 1846; 427; 2 stukken.
        - De Waarnemer, 30 oktober 1847; 428; 1 stuk
        - De Burger, 29 december 1847; 429; 1 stuk
        - Le Courier Batave et Asmodéc., 12, 19, 26 maart en 2, 16 april 1848; 430; 1 omslag
        - Arnhemsche Courant, 18, 19, 21 maart 1848; 431; 3 stukken
        - De Burger, 22, 29 maart, 19 april 1848; 432; 3 stukken
        - Nieuwe Amsterdamsche Courant Algemeen Handelsblad, 20 september 1848; 433; 1 stuk
        - La Revue de Namur, 26 september, 11 november 1848; 434; 2 stukken
        - Journal de la Haye, 7-9 maart 1849; 435; 2 stukken.
        - Nieuwe Rotterdamsche Courant, 4, 17, 28 april 1851; 436; 3 stukken
        - Le Tintamarre, Revue Démocratique, 16 november 1851; 437; 1 stuk
        - Nieuwe Amsterdamsche Courant Algemeen Handelsblad, 3 juni 1852; 438; 1 stuk
        - 's Gravenhaagse Nieuwsbode, 4 juni 1852; 439; 1 stuk
        - Nieuw Rotterdamsche Courant, 27 december 1853; 440; 1 stuk
        - Amsterdamsche Courant, 1, 20 januari, 26, 30 mei 1858; 441; 4 stukken
        - Oprechte Zaterdagsche Haarlemsche Courant, 13 februari 1892; 442; 1 stuk
        - Oprechte Zaterdagsche Haarlemsche Courant, 30 april 1898; 443; 1 stuk
        - Het Vliegend Blad "De Spaarne. Bode", 28 november 1902; 444; 1 stuk
        - De Wekker Sociaal-democratisch Weekblad voor Haarlem en Omstreken, 9 augustus 1902; 445; 1 stuk
        - De Wekker, Sociaal-democratisch Weekblad voor Haarlem en Omstreken, 3, 17 januari, 28 november, 5, 19 december 1903; 446; 1 omslag.
        - De Wekker Sociaal-democratisch Weekblad voor Haarlem en Omstreken, 2 januari 1904; 447; 1 stuk
        - Kennemerland, Algemeen nieuws- en advertentieblad voor Beverwijk, Velsen, IJmuiden etc., 6 januari 1904; 448; 1 stuk
        - De Standaard. A.R. Dagblad voor Nederland, 8 maart 1907; 449; 1 stuk
        - Het Bloemendaalsch Weekblad. Onafhankelijk orgaan voor Nederland, 28 januari 1911; 450; 1 stuk
        - De Weesper Weekbode, 6 februari 1926, 28 augustus 1926; 450A; 2 stukken
          Met hoofdartikel "Oranje en Weesp in 1672" en "Oranje te Weesp in 179." van A. van Beek.
  - PERSONALIA 19E-20E EEUW, IX.
    Ook in het voorgaande hoofdstuk (19e eeuw) zijn stukken ondergebracht die ook op a, b en c betrekking hebben.
    - Willem François Boreel, A.
      - Foto van een reproductie van een geschilderd portret van Jhr. W.F. Boreel, luitenant-generaal van de Cavalerie, z.d.; 451; 1 stuk
        Met op de achterzijde de handtekening van H. van Exter.
      - Boek "De Lichtblaauwe Hussaren van Willem Boreel, ter herinnering aan het Regement Hussaren no. 6, door een oud-Hussarenofficier", ('s-Gravenhage, 1865), 452; 2 delen.
        In tweevoud. Een exemplaar is gebonden uitgegeven. Met bijgevoegd schrijven van de auteur van het anoniem verschenen werkje: H.M. Baron van Tuijlle van Serooskerken.
      - "Het Lied van Boreel", door J.H. Hertsveld, Korp. titul. bij de Haagsche Schutterij, 1831; 453; 3 stukken
        Bevat ook een gedrukt exemplaar.
      - Diverse stukken, verzameld ten tijde van de tiendaagse oorlog, 1830-1831; 454; 1 omslag
        Bevat onder andere een proclamatie met
        bepalingen van het vredesverband tussen België en Holland, 5 juli 1831.
      - Transcriptie van een dagorde, waarbij generaal W.F. Boreel Wzn. afscheid neemt van zijn regiment, 19 januari 1827; 455; 1 stuk
      - Stukken betreffende de aanstelling, het functioneren en ontslag van Jhr. Willem Boreel als opperstalmeester, zijn pensioen en staat van dienst, 1841-1844; 456; 1 omslag
      - Stukken betreffende de aanstelling van Jhr. Willem Boreel als luitenant-generaal en opperbevelhebber van de cavalerie en voorzien van de titel en rang van opperstalmeester van koning Willem II, met staat van dienst, 1839-1841; 457; 1 omslag
      - Programma betreffende de plechtige inhuldiging van de koning te Amsterdam op 25 november 1840, 19 november 1840; 458; 1 katern
      - Strooipenning, geslagen ter gelegenheid van de inhuldiging van de koning in Amsterdam op 25 november 1840. Met bijgevoegde gedrukte missive aan W. Boreel, 24 december 1840; 459
        Een penning in zilver en twee in brons.
      - Mededeling door de minister van Staat van de benoeming van G.A.G.P. baron Van der Capellen tot opperkamerheer van de koning, 10 augustus 1841; 460; 1 stuk
      - Mededeling door de Commissie tot beheer van de Koninklijke Franse Schouwburg van het adres van de decoratieschilder J.C. de Zwaan, 16 juli 1841; 461; 1 stuk
      - Correspondentie van W. Boreel, (c. 1840), 462; 4 stukken
      - Afbeelding van de veldslag van Waterloo op 18 juni 1816, met begeleidende tekst, z.d.; 462A; 1 stuk
        Hierop het aandeel van kolonel Boreel aan de veldslag.
      - Stukken betreffende de Cavaleriekazerne, genaamd de "Boreelkazerne" in Deventer, 1833-1934; 462B; 1 omslag
    - Willem Boreel van Hoogelanden, B.
      - "H. Tullii Ciceronis, De Officii ad Marcum filium", boekje met inscriptie: Schimmelpenninck- G.B. v. H., z.d.; 463; 1 deel.
      - Diploma voor Willem Boreel van Hoogelanden, uitgereikt door het Atheneum illustrum in Amsterdam, 16 februari 1819; 464; 1 stuk
      - Stukken betreffende de benoeming tot lid van de Ridderschap van Zuid-Holland bij gelegenheid van de splitsing van de provincie Holland, 1840; 465; 2 stukken
      - Correspondentie, voornamelijk over goederen en financiële zaken, 1860-1880; 466; 1 omslag
        - stukken over de afkoop van de tol te Velsen, 1861.
        - stukken betreffende de aankoop van enige batterijen van de linie te Beverwijk, 1862.
        - correspondentie met L.G. van Hoorn over de jacht, 1871.
        - overeenkomst met het bestuur van Starremeer inzake afstand van grond voor het stoomgemaal.
        - stukken betreffende Hollandse IJzeren Spoorwegmaatschappij, 1872.
        - vergunning tot het leggen van dammen in de Beekvliet, 1873.
        - stukken betreffende een tolkwestie, 1873.
        - correspondentie met ingenieur Harsten, 1878.
        - correspondentie met Keyzer Grapendaal, 1878.
      - Stukken betreffende de begrafenis van W. Boreel van Hoogelanden, 1883; 466A; 1 omslag
      - Brieven van W. Boreel aan mevrouw Boreel van Hoogelanden, 1838 en 1842; 467; 1 omslag
      - Stukken betreffende diverse politieke kwesties, 1848-1931; 468; 1 omslag
        - verslag van een mondelinge bijeenkomst tussen de koning van Nederland met de ministers van Buitenlandse Zaken van Groot-Brittannië, Pruissen en Rusland op 16 maart 1848, z.d.
        Afschrift van Sir Edward Disbrow erlango.
        - brief van W. Boreel van Hoogelanden, aan baron J.C. van Haersolte over de verandering van de betrekking van het Kamerlidmaatschap en over het optreden van het ministerie Thorbecke, 24 november 1849.
        Hierbij gevoegd een portret van mr. S.C.
        Schooneveld, overleden op 18 mei 1853, omdat deze in de brief wordt genoemd.
        - brief van R.L. van Andringa de Kempenaer, aan de minister van Justitie ad interim mr. Donker
        Curtius, betreffende de verdediging tegen de insinuatie van onruststokerij, 2 augustus 1848.
        - brief van de "Club de Liefde in vooruitgang" aan Boreel van Hoogelanden, 10 mei 1848. Met bijgevoegd schrijven van de directeur van politie.
        Hierbij gevoegd een bundeltje "varia", en afdruk van een foto van mr. H. Boreel van Hoogelanden uit het Handelsblad van
        juli 1931.
      - Aantekeningen van W. Boreel van Hoogelanden over zijn persoonlijke herinneringen uit zijn politieke loopbaan en diverse andere verzamelde stukken, 1847-1931; 469; 1 pak
        Jhr. W. Boreel van Hoogelanden was voorzitter van de tweede kamer der Staten-Generaal.
        Bevat ook een brief van J. van Lennep over de Amsterdamsche Courant, 11 december 1852.
      - Stukken betreffende het gouvernement in Noord- Holland, 1855-1913; 470; 1 omslag
        Bevat onder andere stukken over een gedrukt
        Huishoudelijk Reglement voor het Provinciale
        Krankzinnigengesticht en over een herbenoeming als hoofdingeland van de Purmer.
      - Stukken betreffende kerkelijke goederen en de procedure van de Purmer, 1701-1861; 470A; 1 omslag
        Bevat ook een gedrukt advies van mr. A.
        Brugmans, 1861.
      - Stukken van de Commissaris van de Koningin W. Boreel van Hoogelanden betreffende het bestuur in de provincie Noord-Holland, met maandverslagen van reizen door die provincie, 1859; 471; 1 omslag
      - Aantekeningen van Willem Boreel van Hoogelanden over Griekenland, Turkije en Egypte, 1737-1828 en z.d.; 471A; 1 pak
        Ook in de Franse en Egyptische taal.
      - Promotiebrief van W. Boreel van Hoogelanden, 1823; 471B; 1 charter
      - Reisjournalen van W. Boreel van Hoogelanden van tochten naar Duitsland, Zwitserland, Italië en Constantinopel, 1823-1827 en z.d.; 471C; 9 delen
      - Huldeblijk en gelukwens aan W. Boreel van Hoogelanden, voorzitter van de Tweede Kamer der Staten-Generaal, en akte van benoeming tot lid van de Maatschappij tot aanmoediging van den Tuinbouw, 1848-1851 en z.d.; 471D; 3 stukken
    - Jacob Willem Gustaaf Boreel van Hoogelanden, C.
      - Examenbullen en promotiebrief van W.G. Boreel van Hoogelanden, 1870-1877; 472; 3 stukken
        In het Latijn. Gedrukt.
      - Stellingen ter verkrijging van de graad van doctor in het Romeinse en hedendaagse recht aan de Hoge School te Leiden, door Jacob Willem Gustaaf Boreel, 1877; 472A; 1 stuk
        Met diverse aantekeningen. Gedrukt.
      - Uittreksel uit het geboorteregister van de Burgerlijke Stand van W.G. Boreel van Hoogelanden, afgegeven op 16 februari 1893, 473; 1 stuk
      - Beschrijving van een reis naar Rusland in 1883 ter gelegenheid van de kroning van tsaar Alexander III door Jacob Willem Gustaaf Boreel Wzn., z.d.; 474; 1 deel
      - Correspondentie aan J.W.G. Boreel van Hoogelanden en door hem verzamelde stukken, 1873-1926; 475; 1 omslag
      - Draagmedaille door de koningin geschonken aan J.W.G. Boreel van Hoogelanden ter herdenking van zijn 25-jarig huwelijk, z.d., 476
        Ontbreekt. De medaille is overgedragen aan de familie Boreel.
      - Kranteartikel betreffende ds. Van Gheel Gildemeester en diens overlijden, 1928-1929; 477; 1 omslag
      - Staat van dienst van J.W.G. Boreel van Hoogelanden, met krantenartikel., 477A
      - Stukken van J.W.G. Boreel van Hoogelanden betreffende zijn benoeming als burgemeester van Castricum en zijn herautschap ter gelegenheid van de begrafenis van koningin Sophie, 1877; 478; 1 omslag